臺灣新竹地方法院刑事判決　　　　　　
                                      110年度易字第247號
公  訴  人  臺灣新竹地方檢察署檢察官
被      告  姜建宇



上列被告因竊盜案件，經檢察官提起公訴（110年度偵緝字第132
號），被告於本院準備程序中就被訴事實為有罪之陳述，經本院
裁定改行簡式審判程序，判決如下：
    主  文
乙○○共同犯毀越安全設備竊盜罪，累犯，處有期徒刑柒月。
未扣案如附表「應扣押物」欄所示之物均沒收，於全部或一部不
能沒收或不宜執行沒收時，追徵其價額。
    事  實
一、乙○○意圖為自己不法所有，基於竊盜之犯意，於民國108年1
    0月14日0時59分許，由劉昌信駕駛不知情之戴志賢(所涉竊
    盜罪嫌，業經臺灣新竹地方檢察署檢察官以109年度偵字第3
    309號為不起訴處分確定)所有之車牌號碼00-0000號自小客
    車搭載乙○○至位於新竹縣○○市○○○0段000號之工地，由乙○○
    以不明方式破壞工地大門密碼鎖之方式，進入上開工地，徒
    手竊取該工地主任甲○○所管領之如附表「應扣押物」欄所示
    之物，得手後乙○○返回前揭自小客車，旋即由劉昌信駕駛車
    牌號碼00-0000號自小客車離去。嗣甲○○發現遭竊，即報警
    處理，經警調閱監視錄影器畫面循線追查，始悉上情。
二、案經臺灣新竹地方檢察署檢察官簽分偵查後起訴。
    理  由
壹、程序部分
    被告乙○○所犯刑法第321條第1項第2款之毀越安全設備竊盜
    罪，非死刑、無期徒刑、最輕本刑為3年以上有期徒刑之罪
    ，或高等法院管轄第一審之案件，被告於本院準備程序進行
    中，就被訴事實為有罪之陳述，經告以簡式審判程序之旨，
    並聽取檢察官及被告之意見後，本院認合於刑事訴訟法第27
    3條之1第1項之規定，裁定進行簡式審判程序。又依刑事訴
    訟法第273條之2、同法第159條第2項規定，簡式審判程序不
    適用傳聞法則有關限制證據能力之相關規定，附予敘明。
貳、實體部分
一、認定犯罪事實所憑之證據及理由： 
（一）上開犯罪事實，業據被告於偵查、本院準備程序及簡式審
      判程序中均坦承不諱（見新竹地檢署110年度偵緝字第132
      號偵查卷《下稱110偵緝132卷》第36至37頁、本院110年度
      易字第247號卷《下稱本院卷》第65至66頁、第73頁），核
      與同案被告劉昌信於偵查中之證述（新竹地檢署109年度
      偵字第3309號偵查卷《下稱109偵3309卷》第108頁反面至第
      109頁、110偵緝132卷第26頁反面至第29頁）、證人即告
      訴人甲○○於警詢時之證述（見109偵3309卷第5至7頁）互
      核相符，並有108年10月14日監視器畫面照片7張、車輛詳
      細資料報表、新竹地檢署110年1月12日勘驗筆錄、勘驗照
      片12張（109偵3309卷第9至11頁、110偵緝132卷第30至33
      頁）等件在卷可稽，足認被告上開任意性之自白與事實相
      符，堪以採信。綜上，本案事證明確，被告犯行洵堪認定
      ，應依法論科。
二、論罪科刑：
（一）按刑法第321條第1項第2款所稱「門窗」應專指分隔住宅
      或建築物內外之出入口大門及窗戶而言，而所謂「其他安
      全設備」，指門窗、牆垣以外，依社會通常觀念足認為防
      盜之設備而言。本案事實欄一所載工地所裝設之大門具有
      防盜作用，核屬刑法第321條第1項第2款所定之安全設備
      無疑。是核被告所為，係犯刑法第321條第1項第2款之毀
      越安全設備竊盜罪。　
（二）被告乙○○與同案被告劉昌信就前揭加重竊盜罪間，有犯意
      聯絡、行為分擔，應論以共同正犯。　　　
（三）累犯之說明：
  １、按刑法第47條第1項規定：「受徒刑之執行完畢，或一部之
      執行而赦免後，5年以內故意再犯有期徒刑以上之罪者，
      為累犯，加重本刑至二分之一。」，本案被告前於106年
      間，因竊盜案件，經本院以107年度竹北簡定第244號判決
      判處有期徒刑3月確定，於108年6月15日執行完畢等情，
      有臺灣高等法院被告前案紀錄表附卷可參，其於受徒刑之
      執行完畢後，5年以內故意再犯本案有期徒刑以上之罪，
      依法應為累犯。
  ２、又參照大法官會議解釋第775號解釋文及理由書之意旨，有
      關累犯加重本刑部分，固不生違反憲法一行為不二罰原則
      之問題，惟其不分情節，基於累犯者有其特別惡性及對刑
      罰反應力薄弱等立法理由，一律加重最低本刑，致生行為
      人所受之刑罰超過其所應負擔罪責之個案，不符憲法罪刑
      相當原則，牴觸憲法第23條比例原則。於此範圍內，有關
      機關應自本解釋公布之日起2年內，依本解釋意旨修正之
      。於修正前，為避免發生上述罪刑不相當之情形，法院就
      該個案應依本解釋意旨，裁量是否加重最低本刑。
  ３、查被告經執行完畢之前案為竊盜案件，與本案罪質相同，
      且被告於前案執行完畢後至本案犯行間，復因多次竊盜案
      件經本院判決確定在案（見本院卷第89至96頁），足徵被
      告未能因前案受刑事追訴處罰後產生警惕作用，於返回社
      會後，不能自我控管，又再犯本案竊盜等犯行，其刑罰反
      應力顯然薄弱；本院經審酌後認本案加重最低本刑尚無罪
      刑不相當之情形，被告之人身自由並未因此遭受過苛之侵
      害，爰依前揭說明及刑法第47條第1項之規定，加重其刑
      。
（五）爰審酌被告前已有多次竊盜前科，有臺灣高等法院被告前
      案紀錄表附卷可憑，竟仍不思循正當途徑獲取所需，為貪
      圖一己之私而竊取被害人所管領之財物，顯乏尊重他人財
      產權之觀念，行為實應予非難；惟念其坦承犯行之犯後態
      度，兼衡其自述高中肄業之智識程度、案發時打零工、離
      婚、有二名未成年子女由社會局安置、獨居、經濟狀況不
      佳（見本院卷第73頁），暨其犯罪之動機、目的、手段、
      實際所生危害程度及被害人意見（見本院卷第55頁）等一
      切情狀，量處如主文所示之刑。
三、沒收之說明：
（一）按犯罪所得，屬於犯罪行為人者，沒收之；於全部或一部
      不能沒收或不宜執行沒收時，追徵其價額，刑法第38條之
      1第1項前段、第3項分別定有明文。
（二）本案被告所竊得如附表「應扣押物」欄所示之物，屬犯罪
      所得之財物，均未據扣案或實際發還被害人，為避免被告
      無端坐享犯罪所得，且被告與同案被告劉昌信就不法利得
      之分配狀況不明，仍認享有共同處分權限，自應依上開刑
      法沒收規定，就上開犯罪所得於被告罪名項下諭知沒收，
      並於全部或一部不能沒收或不宜執行沒收時，追徵其價額
      。
據上論斷，應依刑事訴訟法第273條之1第1項、第299條第1項前
段，刑法第28條、第321條第1項第2款、第47條第1項、第38條之
1第1項前段、第3項，判決如主文。
本案經檢察官高如應提起公訴，檢察官黃嘉慧到庭執行職務。　
中　　華　　民　　國　　110 　年　　5 　　月　　31　　日
                  刑事第五庭    法  官       蔡玉琪
以上正本證明與原本無異。
如不服本判決應於收受本判決後20日內向本院提出上訴書狀，上
訴書狀應敘述具體理由。上訴書狀未敘述上訴理由者，應於上訴
期間屆滿後20日內補提理由書狀於本院(均須按他造當事人之人
數附繕本 )「切勿逕送上級法院」。 
中　　華　　民　　國　　110 　年　　5 　　月　　31　　日
                                書記官      林汶潔
附錄本案論罪科刑法條：
刑法第321條第1項第2款：
犯前條第1項、第2項之罪而有下列情形之一者，處6月以上5年以
下有期徒刑，得併科50萬元以下罰金：
毀越門扇、牆垣或其他安全設備而犯之者。　　
附表：
編號 應扣押物 備註 ㈠ 油壓模具壹組 價值共計新臺幣13萬800元(見109偵3309號卷第6頁、本院卷第66頁) ㈡ 油壓模具零件伍塊  ㈢ 電鑽壹組  ㈣ 手提砂輪機壹台  ㈤ 打石機貳台  ㈥ 洗車機壹台